# 长期股权投资增减持股比例后仍继续控投制子公司，会计处理

提问人：wad88888 时间：2018-04-26 18:26:42
同一控制下长期股权投资成本行等于取得被合并方所有者权益在最终控制方合并财务报表中的账面价值的份额+包括最终控制方收购被合并方而形成的商誉
非同一控制下投资成本等于购买方付出对价的公允价值，增减投资不改变控制权同一控制和非同一控制怎么能一样呢

回答人：chenyiwei
只有在取得对业务控制权的交易中，同一控制下和非同一控制下的处理原则才有差异。其他情况下都一样。

提问人：wad88888 时间：2018-04-26 19:04:54
到底怎么处理

回答人：chenyiwei
按 2 楼意见处理。